臺灣臺北地方法院刑事裁定
110年度聲字第1145號
聲明異議人
即  受刑人  林○強



上列聲明異議人即受刑人因竊盜案件，對於臺灣臺北地方檢察署
檢察官之執行指揮命令（105年度執沒字第1048號）聲明異議，
本院裁定如下：
    主  文
聲明異議駁回。
    理  由
一、本件聲請意旨如附件之刑事聲明異議狀所載。 
二、按受刑人或其法定代理人或配偶以檢察官執行之指揮為不當
    者，得向諭知該裁判之法院聲明異議，刑事訴訟法第484 條
    固定有明文。惟所謂「檢察官執行之指揮不當」，係指就執
    行之指揮違法及執行方法不當等情形而言。判決確定後即生
    效力，檢察官如依確定判決內容為指揮執行，自難指檢察官
    執行之指揮為違法或其執行方法不當（最高法院100 年度台
    抗字第936 號裁定意旨參照）。又刑罰之執行，由檢察官依
    指揮書附具之裁判書為之，刑事訴訟法第457條第1項、第45
    8 條亦規定明確。準此，除法院之確定判決或定執行刑之確
    定裁定有違法情事，經非常上訴或再審程序，加以撤銷或變
    更者外，原確定裁判有其執行力，檢察官即應據以執行。  
    而刑事訴訟法第484 條之聲明異議，係以受刑人或其法定代
    理人或配偶，對於檢察官就確定裁判執行之指揮，認為不當
    者，方得為之。倘對法院所為之判決或裁定不服者，則應循
    上訴或抗告程序尋求救濟。如裁判業經確定，則應另行依再
    審或非常上訴程序加以救濟，非得以聲明異議方式為之。倘
    受刑人並非針對檢察官執行之指揮認有不當，其所為聲明異
    議於程序上已難謂適法，法院自應以裁定駁回其異議（最高
    法院101年度台抗字第301 號、102年度台抗字第404號裁定
    要旨可參）。
三、經查：
㈠、聲明異議人即受刑人林○強（下稱聲明異議人）係對於檢察官
    執行本院105年審易字第293號確定判決所宣告犯罪所得之沒
    收有所不當而聲明異議，本院既為諭知該裁判之法院，自有
    本件之管轄權，合先敘明。
㈡、聲明異議人因竊盜案件，經本院以105年度審易字第293號判
    決分別判處有期徒刑7月（共2罪），定應執行有期徒刑壹年
    ；並另諭知就未扣案之桂花樹1株應與同案被告林○琰連帶宣
    告沒收；如一部或全部不能沒收，應連帶追徵其價額確定等
    節，有上開判決書1份及臺灣高等法院被告前案紀錄表在卷
    可佐，並經本院調取該案卷宗查核無誤。
　　又依告訴人於本院105年度審易字293號審理程序中陳稱：被
    告有還給我他們在104年11月25日22時許竊得之6棵樹，但其
    中1棵已經死了，若無法還樹，就以3萬元和解等語，且告訴
    人與聲明異議人及同案被告林○琰確於105年8月2日就該棵桃
    花樹之賠償金額為3萬元達成和解乙節，亦有本院105年度審
    附民字第610號和解筆錄在卷可稽，是應認上開桃花樹之價
    額應為3萬元無訛。從而，檢察官依上開確定判決，本得於
    桂花樹不能沒收時，向聲明異議人及同案被告林○琰連帶追
    徵價額3萬元，則檢察官於此範圍內，向聲明異議人執行沒
    收15,000元，即難認其執行之指揮有何違法或不當可言。
㈢、至聲明異議人固主張該案共同正犯林○立及真實姓名年籍不詳
    綽號「九百」之成年男子應與其與同案被告林○琰一同分擔
    應賠償之3萬元。惟依前揭規定及判決意旨，刑事訴訟法第4
    84條之聲明異議客體，祇對於檢察官執行指揮為限，而上揭
    判決內容，並非於聲明異議程序中所得審查之事項，倘若聲
    明異議人如有不服，宜循再審、非常上訴等程序救濟，附此
    敘明。另受刑人原主張同案被告林○琰之父親已賠付3萬元予
    被害人劉○伶，故檢察官不得再向聲明異議人執行沒收等語
    。然為告訴人劉○伶所否認（見本院卷第198頁），同案被告
    林○琰之父林文來亦表示不知道是否曾幫同案被告林○琰還錢
    給告訴人，有本院公務電話紀錄1份在卷可稽，且聲明異議
    人均未能提出任何賠償單據證明此節，復於本院訊問程序中
    稱：是林○琰跟我說他父親3年前有賠償，我現在也找不到林
    ○琰，但既然告訴人說沒有收到那我相信她，就這部分我就
    不聲明異議等語（見本院卷第197、198頁），足認聲明異議
    人此部分所述，亦難認有據，礙難採信。
四、綜上所述，檢察官既係依法執行業已確定判決，即難認其執
    行之指揮有何違法或不當可言，故受刑人執上詞聲明異議，
    核無理由，應予駁回。
五、據上論斷，應依刑事訴訟法第486條，裁定如主文。
中　　華　　民　　國　 110　　年　　10 　月　　6　　日
　　　　　　　　　刑事第十四庭  法　官　陳翌欣
上正本證明與原本無異。
如不服本裁定，應於裁定送達後5日內向本院提出抗告狀。因疫
情而遲誤不變期間，得向法院聲請回復原狀。
                                 書記官  劉亭均
中　　華　　民　　國　　110 　年　　10　　月　　6 　　日